【裁判字號】    90,訴,781
【裁判日期】    900423
【裁判案由】    清償借款
【裁判全文】
臺灣臺北地方法院民事判決  九十年度訴字第七八一號
    原      告  華南商業銀行股份有限公司
    法定代理人  丙○○
    訴訟代理人  甲○○
                丁○○
    被      告  乙○○
右當事人間請求清償借款事件，本院判決如左：
    主      文
被告應給付原告新台幣肆佰柒拾陸萬肆仟玖佰肆拾元，及自民國八十九年九月十九日
起至清償日止，按年息佰分之捌點玖柒計算之利息，並自民國八十九年十月二十日起
至九十年四月十九日止，按上開利率佰分之拾，自民國九十年四月二十日起至清償日
止，按上開利率佰分之貳拾計算之違約金。
訴訟費用由被告負擔。
本判決於原告以新台幣壹佰伍拾萬元，或同面額之中央政府建設公債八十四年度甲類
第一期債票供擔保後，得假執行。但被告於假執行程序實施前，以新台幣肆佰柒拾陸
萬肆仟玖佰肆拾元供擔保後，得免假執行。
    事      實
甲、原告方面：
一、聲明：除假執行擔保金額外，如主文所示。
二、陳述：
（一）訴外人聯大資訊股份有限公司（以下簡稱聯大公司）以被告、訴外人李祺睿為
      連帶保證人，於民國（下同）八十九年三月二十日向原告借用新台幣（下同）
      柒佰壹拾壹萬肆仟陸佰壹拾元元，約定利息按附表計算，逾期清償，喪失期限
      利益，且逾期在六個月以內者，按上開利率百分之十，超過六個月者，按上開
      利率百分之二十計付違約金。詎聯大公司未依約清償，原告屢經催討，其均置
      之不理。經原告以質物存單抵充後，尚有如主文第一項所示本金、利息、違約
      金迄未受償，為此依消費借貸及連帶保證契約提起本件訴訟。
（二）聯大公司未辦理被告之退保手續。
三、證據：提出借據、授信約定書、保證書等影本為證。
乙、被告方面：
一、聲明：
（一）駁回原告之訴及假執行之聲請。
（二）如受不利判決，願供擔保，聲請免假執行。
二、陳述：
（一）被告於八十年四月一日受雇於聯大公司，八十一年一月二十四日簽訂系爭保證
      書及授信約定書，同年九月十五日離職，當時聯大公司答應代辦退保手續。
（二）財政部通令銀行欲與客戶繼續往來，須依照公平交易法，訂定經行政院公平交
      易委員會認可之契約書，與客戶重新簽訂，各執一份後始生效力。故系爭保證
      契約已失效。
三、證據：提出股東名簿、變更登記事項卡等影本。
    理      由
一、本件原告主張之事實，已據其提出借據、授信約定書、保證書等影本為證，核屬
    相符。被告自認上開授信約定書、保證書為真正。至其抗辯：聯大公司於八十一
    年九月間答應代其辦理退保手續云云縱然屬實，然原告否認聯大公司曾辦理退保
    手續，被告復未能舉證證明聯大公司確已履行受託事務，自無從認定被告之保證
    責任終止。再查被告抗辯：財政部通令銀行欲與客戶繼續往來，須依照公平交易
    法，訂定經行政院公平交易委員會認可之契約書，與客戶重新簽訂，各執一份後
    始生效力，故系爭保證契約已失效云云，並無法令依據，亦不足憑採。是堪信原
    告之主張為真正，其依連帶保證契約請求被告給付系爭款項，為有理由，應予准
    許。
二、原告及被告分別陳明願供擔保，請求宣告假執行及免假執行，核均無不合，茲分
    別酌定相當之擔保金額，予以准許。
三、結論：本件原告之訴為有理由，依民事訴訟法第七十八條、第三百九十條第二項
    、第三百九十二條，判決如主文。
中      華      民      國    九十      年      四      月    二十三    日
                                            民事第三庭法      官  翁昭蓉
右為正本係照原本作成
如對本判決上訴，須於判決送達後廿日內向本院提出上訴狀
中      華      民      國    九十      年      四      月    二十三    日
                                                      法院書記官  高菁菁


司法院資訊處製作；財團法人民間司法改革基金會備份。
